臺灣臺南地方法院刑事判決
110年度金訴字第267號
110年度金訴字第341號
公  訴  人  臺灣臺南地方檢察署檢察官
被      告  陳俊豪


上列被告因詐欺等案件，經檢察官提起公訴（110年度偵字第134
38號、110年度偵緝字第496號、110年度偵緝字第497號、110年
度偵緝字第498號、110年度偵緝字第499號、110年度偵緝字第50
0號、110年度偵緝字第501號、110年度偵緝字第502號、110年度
偵緝字第503號）及追加起訴（110年度偵字第16271號），本院
合併審理，判決如下：
    主  文
陳俊豪犯如附表編號一至十「罪刑」欄所示之罪，共拾罪，均累
犯，各處如附表編號一至十「罪刑」欄所示之刑。前開各罪所處
之有期徒刑，不得易服社會勞動部分應執行有期徒刑貳年捌月。
未扣案之犯罪所得新臺幣壹萬元沒收，於全部或一部不能沒收或
不宜執行沒收時，追徵其價額。
    事  實
一、陳俊豪前因犯幫助詐欺取財案件，經本院以106年度簡字第9
    63號判決判處有期徒刑3月確定，於民國106年9月7日易科罰
    金執行完畢。詎其猶不知悔改，竟於前揭有期徒刑執行完畢
    後5年內，又分別為下列行為：
　㈠陳俊豪知悉一般人收取他人金融機構帳戶之用途，常係為遂
    行財產犯罪之需要，以便利款項取得，及使相關犯行不易遭
    人追查，而已預見提供金融機構帳戶之存摺、提款卡等物任
    由他人使用，將可能遭他人利用作為詐欺等財產犯罪之工具
    ，且他人如以該帳戶收受、提領詐欺等財產犯罪所得，將因
    此造成金流斷點而掩飾、隱匿此等犯罪所得之去向及所在，
    產生遮斷金流以逃避國家追訴、處罰之效果，竟猶不顧於此
    ，基於縱其提供帳戶資料將幫助他人實施詐欺取財犯罪及幫
    助掩飾、隱匿詐欺犯罪所得之去向、所在，亦均不違背其本
    意之不確定故意，於109年10月17日前之該月間某日，在臺
    南市安平區某處，將其申設之臺北富邦商業銀行股份有限公
    司臺南分行帳號000-0000-0000-0000號帳戶（下稱富邦帳戶
    ）之存摺、提款卡及記載提款卡密碼之紙條均交付真實姓名
    、年籍不詳、自稱「劉育瑋」之成年男子使用。而「劉育瑋
    」或不詳詐騙成員即意圖為自己不法之所有，基於詐欺取財
    之犯意聯絡，以附表編號3「詐騙方式及結果」欄所示之話
    術欺騙周長輝，使周長輝陷於錯誤而依指示轉帳新臺幣（下
    同）1,500元至上開富邦帳戶，旋由不詳詐騙成員進行如附
    表編號3「領款時、地、金額」欄所示之提款行為；陳俊豪
    遂以提供上開富邦帳戶資料之方式，幫助他人實施詐欺取財
    犯罪並幫助他人掩飾、隱匿騙款之去向及所在。
　㈡陳俊豪於109年10月22日前之該月間某日，經真實姓名及年籍
    不詳、自稱「施辰侑」之成年男子（下稱「施辰侑」）邀約
    從事提款工作後，雖已預見對方甚有可能係具相當結構之詐
    騙集團組織，且如提供金融機構帳戶資料任由他人使用，將
    可能遭他人利用作為詐欺犯罪之工具，若再代為提領其內款
    項，其所提領者極可能為詐欺犯罪所得，亦將因此造成金流
    斷點而掩飾、隱匿此等犯罪所得之去向及所在，竟猶不顧於
    此，基於縱使如此亦不違背其本意之不確定故意，應「施辰
    侑」之邀，參與由「施辰侑」及其他真實姓名、年籍不詳人
    士所組成以實施詐術為手段、具有牟利性之有結構性詐騙集
    團組織，負責提款車手之工作。陳俊豪即基於參與犯罪組織
    之犯意，並與「施辰侑」、該詐騙集團其餘成員基於3人以
    上共同詐欺取財及洗錢之犯意聯絡，先將其申辦之中國信託
    商業銀行股份有限公司帳號000-0000-0000-0000號帳戶（下
    稱中信帳戶）之帳號資料告知「施辰侑」，待該詐騙集團之
    不詳成員以附表編號6「詐騙方式及結果」欄所示之話術訛
    騙徐惠君，致徐惠君陷於錯誤而將300,000元匯入上開中信
    帳戶，陳俊豪旋依「施辰侑」指示，與「施辰侑」為附表編
    號6「領款時、地、金額」欄所示之提款行為，再由「施辰
    侑」將該等款項轉交該詐騙集團上游人士；陳俊豪遂以上開
    分工方式參與上開詐騙集團之犯罪組織，共同向徐惠君詐取
    財物得逞，並掩飾、隱匿此等詐欺犯罪所得之去向及所在。
　㈢陳俊豪另與「施辰侑」、該詐騙集團其餘成員共同意圖為自
    己不法之所有，基於3人以上共同詐欺取財及洗錢之犯意聯
    絡，由該詐騙集團之不詳成員先以附表編號1、2、4、5、7
    至10「詐騙方式及結果」欄所示之話術，分別騙使附表編號
    1、2、4、5、7至10所示之人因陷於錯誤而轉帳至上開中信
    帳戶後，陳俊豪再依「施辰侑」指示，與「施辰侑」一同為
    附表編號1、2、4、5、7至10「領款時、地、金額」欄所示
    之提款行為，復由「施辰侑」將該等款項轉交該詐騙集團上
    游人士，而以上開分工方式先後共同向附表編號1、2、4、5
    、7至10所示之人詐取財物得手，並掩飾、隱匿此等詐欺犯
    罪所得之去向及所在。陳俊豪則因上開㈡、㈢所示之行為獲取
    共10,000元之報酬。　
二、案經黃鈺翔、黃宗凱訴由臺南市政府警察局歸仁分局，周長
    輝訴由桃園市政府警察局蘆竹分局、謝宗佑訴由臺中市政府
    警察局第六分局、孟家鈴訴由新北市政府警察局土城分局、
    徐惠君訴由臺北市政府警察局萬華分局、張朝維訴由臺北市
    政府警察局松山分局、紀俊宇訴由新北市政府警察局新莊分
    局、楊家豪訴由苗栗縣警察局通宵分局均報告臺灣臺南地方
    檢察署檢察官偵查起訴，及莊政勲訴由新北市政府警察局永
    和分局報告同署檢察官偵查後追加起訴。
    理  由
一、以下所引用具傳聞證據性質之供述證據，因檢察官、被告陳
    俊豪於本案言詞辯論終結前，均未爭執其證據能力，本院審
    酌前開證據之作成或取得之狀況，並無非法或不當取證之情
    事，且無顯不可信之情況，是除因不符組織犯罪防制條例第
    12條第1項中段規定，就被告所涉參與犯罪組織罪部分不具
    證據能力之證據外，依刑事訴訟法第159條之5規定，均具有
    證據能力；又以下所引用非供述證據性質之證據資料，則均
    無違反法定程序取得之情形，依刑事訴訟法第158條之4規定
    之反面解釋，亦均有證據能力。
二、訊據被告固坦承其曾於109年10月17日前之該月間某日，在
    臺南市安平區某處將上開富邦帳戶之存摺、提款卡及記載提
    款卡密碼之紙條交付「劉育瑋」使用，及曾於109年10月22
    日前之該月間某日，在新北市某處將上開中信帳戶之帳號告
    知「施辰侑」，及依「施辰侑」之指示，陸續自上開中信帳
    戶內提領款項轉交「施辰侑」，藉此獲取共10,000元之報酬
    等事實，惟矢口否認涉有幫助詐欺取財、幫助洗錢，或參與
    犯罪組織、3人以上共同詐欺取財及共同洗錢等罪嫌，辯稱
    ：其也是被騙的，其不知道對方是詐騙集團云云。經查：
  ㈠關於事實欄「一、㈠」所示犯罪事實之認定：
　⒈上開富邦帳戶原係由被告申辦使用，嗣由被告在臺南市安平
    區某處將該帳戶之存摺、提款卡及記載提款卡密碼之紙條均
    交付「劉育瑋」乙節，業經被告供承明確，且有富邦帳戶之
    開戶基本資料附卷可稽（偵卷㈣第14至17頁；本判決引用之
    卷宗代號均詳如附表【卷宗代號說明】所示，下同）；而告
    訴人即被害人周長輝其後即因附表編號3所示之詐騙方式而
    陷於錯誤，依指示於附表編號3所示之時間轉帳1,500元至上
    開富邦帳戶內，旋遭不詳詐騙成員以附表編號3所示之提款
    行為提領一空等情，亦有附表編號3所示之證據資料在卷可
    查。是上開富邦帳戶資料經被告交付「劉育瑋」後，即由不
    詳之詐騙成員持以訛詐被害人周長輝使之轉帳後，再實際提
    領所詐得款項等事實，首堪認定。
　⒉被告交付上開富邦帳戶之存摺、提款卡（含密碼）與「劉育
    瑋」之行為，客觀上確已使其自身無法掌控上述帳戶資料之
    使用方法及用途，實際上亦已對詐騙成員提供助力，使渠等
    得利用上開富邦帳戶作為犯罪工具，及藉由提領該帳戶內之
    款項以掩飾、隱匿此等詐欺犯罪所得之去向及所在，即已助
    益詐騙成員遂行詐欺取財及洗錢犯行至明。
　⒊檢察官起訴意旨固認被告亦曾擔任車手提領如附表編號3所示
    之詐騙款項，然被告已陳明其係將上開富邦帳戶之存摺、提
    款卡（含密碼）均交付「劉育瑋」使用，尚無從認定被告仍
    得利用該提款卡自行提款，檢察官復未舉出被告曾參與此部
    分提款行為之證據，自僅能認定被告曾藉由交付上開富邦帳
    戶資料之行為幫助「劉育瑋」等詐騙成員實行詐欺取財及洗
    錢之犯行，不能逕認被告曾進一步擔任提款車手而參與此部
    分構成要件行為。
　⒋另按幫助犯之故意，除需有認識其行為足以幫助他人實現故
    意不法構成要件之「幫助故意」外，尚需具備幫助他人實現
    該特定不法構成要件之「幫助既遂故意」，惟行為人只要概
    略認識該特定犯罪之不法內涵即可，無庸過於瞭解正犯行為
    之細節或具體內容（最高法院110年度臺上字第1798號、109
    年度臺上字第2109號刑事判決意旨參照）。又各類形式利用
    電話或通訊軟體進行詐騙，並收購人頭帳戶作為工具以供被
    害者存入款項而遂行詐欺犯罪，及指派俗稱「車手」之人領
    款以取得犯罪所得，同時造成金流斷點而掩飾、隱匿此等犯
    罪所得之去向及所在，藉此層層規避執法人員查緝等事例，
    無日無時在平面、電子媒體經常報導，且經警察、金融、稅
    務單位在各公共場所張貼文宣宣導周知，是上情應已為社會
    大眾所共知。而金融機構存款帳戶，攸關存戶個人財產權益
    之保障，專屬性甚高，衡諸常理，若非與存戶本人有密切之
    信賴關係，絕無可能隨意提供個人帳戶供他人使用；且於金
    融機構申請開設存款帳戶並無特殊之資格限制，一般民眾或
    公司行號皆可在金融機構申請開設帳戶作為提、存款之用，
    亦可於不同之金融機構申請複數之存款帳戶使用，實無向他
    人取得帳戶使用之必要。再若款項之來源合法正當，受款人
    大可自行收取、提領，故如不利用自身帳戶取得款項，反而
    刻意借用他人之帳戶，就該等款項可能係詐欺等不法所得，
    當亦有合理之預期；基此，苟見他人以不合社會經濟生活常
    態之理由徵求金融機構帳戶資料，衡情當知渠等取得帳戶資
    料，通常均利用於從事與財產有關之犯罪，並藉此遮斷金流
    以逃避國家追訴、處罰等情，亦均為週知之事實。查被告交
    付上開富邦帳戶之存摺、提款卡（含密碼）時，已係年滿22
    歲之成年人，其心智已然成熟，具有一般之智識程度，亦非
    毫無社會生活經驗之人，對上情自不得諉為不知；況被告前
    於105年間即曾因交付帳戶資料而涉犯幫助詐欺取財罪嫌，
    經本院以106年度簡字第963號判決判處有期徒刑3月確定，
    有該判決存卷可考（本院卷第97至100頁），益見被告對前
    述情形已有相當充分之認識。被告竟仍恣意將上開富邦帳戶
    資料交與其並非熟識之「劉育瑋」利用，主觀上對於取得上
    開富邦帳戶資料者將可能以此作為詐欺取財工具等不法用途
    ，及轉入上開富邦帳戶內之款項極可能是詐欺等財產犯罪之
    不法所得，此等款項遭提領後甚有可能使執法機關不易續行
    追查等節，當均已有預見。則本案縱無具體事證顯示被告曾
    參與向附表編號3所示之被害人周長輝詐欺取財，或不法取
    得被害人周長輝遭詐騙款項等犯行，然被告既預見交付帳戶
    存摺、提款卡（含密碼）等資料供他人使用，誠有幫助從事
    詐欺取財犯行之人利用該帳戶實施犯罪及取得款項，並因此
    造成金流斷點而掩飾、隱匿詐欺犯罪所得之去向及所在之可
    能，但其仍將上開富邦帳戶資料任意交付他人使用，以致自
    己完全無法了解、控制上開富邦帳戶資料之使用方法及流向
    ，容任取得者隨意利用該帳戶，縱使上開富邦帳戶資料遭作
    為詐欺犯罪及洗錢之犯罪工具亦在所不惜，堪認被告交付上
    開富邦帳戶資料與「劉育瑋」時，主觀上顯具有幫助詐欺取
    財及幫助洗錢之不確定故意甚明。
　⒌惟幫助犯所應負責任，以與正犯有同一認識之事實為限，若
    正犯所犯之事實，超過幫助者共同認識之範圍時，幫助者事
    前既不知情，自無由令其負責。被告就事實欄「一、㈠」所
    示之犯行因僅曾交付上開富邦帳戶之存摺、提款卡（含密碼
    ）供「劉育瑋」利用，與「劉育瑋」等詐騙成員並無其他往
    來，且該等詐騙成員之組成仍屬不明，故依現有之證據資料
    ，除可認被告具有幫助詐欺取財及幫助洗錢之不確定故意外
    ，尚難遽認被告已有幫助3人以上共同詐欺取財之故意，附
    此敘明。
　㈡關於事實欄「一、㈡」、「一、㈢」所示犯罪事實之認定：
　⒈上開中信帳戶原亦由被告申辦使用，復由被告在新北市某處
    將該帳戶之帳號告知「施辰侑」乙情，亦經被告自承在卷，
    且有如附表編號1、2、4至10所示之中信帳戶開戶基本資料
    附卷可佐；而附表編號1、2、4至10所示之被害人嗣後即因
    不詳詐騙集團成員施以附表編號1、2、4至10所示之詐騙方
    式而誤信為真，依指示於附表編號1、2、4至10所示之時間
    轉帳或匯款如附表編號1、2、4至10所示金額之款項至上開
    中信帳戶內，旋遭該詐騙集團成員以附表編號1、2、4至10
    所示之提款行為領出等節，復有如附表編號1、2、4至10所
    示之證據資料可供查考（各被害人於警詢中之證述則不作為
    關於組織犯罪防制條例部分之證據），此部分客觀事實亦堪
    認定。
　⒉被告於本院審理時固辯稱其於109年10月22日、24日並未提領
    上開中信帳戶內之款項，係「施辰侑」前往提領云云。然被
    告於偵查中已坦承：中信帳戶是其自己使用，沒有交給別人
    ，其當時被1位詐騙集團成員「施辰侑」載到臺北各地的提
    款機操作，去提領被害人匯入的款項等語（偵卷㈡第33頁）
    ；於本院準備程序時又陳稱：中信帳戶是109年10月初在新
    北市某處給「施辰侑」用的，其只有告訴「施辰侑」帳號，
    「施辰侑」還叫其去提領金錢，領出來之後交給他，中信帳
    戶的存摺、提款卡都在其身上，跟該帳戶有關的提款都是其
    親自所為等語甚詳（本院卷第88頁）。佐以被告與「施辰侑
    」於109年10月22日10時45分許起即曾互相聯繫，「施辰侑
    」於同日12時57分許並曾詢問被告：「簿子在你身上對吧」
    ，被告答以：「對。」；且被告與「施辰侑」於109年10月2
    2日起至109年10月28日間均曾於對話中陸續談及工作、進錢
    、提款、工錢、薪水計算等事，被告於109年10月25日0時7
    分許復曾詢問：「這些都是工作的部分吧」、「應該都有分
    成吧」等語，有被告與「施辰侑」之通訊軟體「LINE」對話
    紀錄在卷可參（偵卷㈡第101至171頁），足認被告於告知中
    信帳戶之帳號供「施辰侑」所屬詐騙集團使用後，仍持續管
    領中信帳戶之存摺、提款卡，並應「施辰侑」之要求，逐次
    配合「施辰侑」一同外出提領款項；縱被告從事提款車手之
    分工之初，或須由「施辰侑」為其演示、指點其工作內容，
    而可能由「施辰侑」實際提領部分款項，然被告既基於為詐
    騙集團擔任提款車手以獲取報酬之目的，而均與「施辰侑」
    相偕前往提領匯入或轉入其中信帳戶內款項，並由其交付提
    款卡供「施辰侑」提領，或於其熟悉提款車手之工作後負責
    提領，均可認被告曾參與附表編號1、2、4至10所示之提款
    行為無疑。
　⒊綜上證據，上開中信帳戶原為被告申辦使用，嗣被告將本件
    帳戶之帳號資料告知「施辰侑」，遭「施辰侑」所屬詐騙集
    團之不詳成員藉以詐欺附表編號1、2、4至10所示之被害人
    匯入或轉入款項，被告復曾於該等被害人轉帳至上開中信帳
    戶後，與「施辰侑」一同前往提領其內款項等客觀事實，均
    堪認定。
　⒋再依被告之智識程度、生活經驗，及其經歷前案偵、審程序
    與刑之宣告、執行之教訓後，被告於告知上開中信帳戶帳號
    供「施辰侑」使用，及與「施辰侑」一同提領匯入或轉入上
    開中信帳戶內之款項時，對於上開中信帳戶極可能遭作為詐
    欺犯罪工具等不法用途，及轉入上開中信帳戶內之款項極可
    能是詐欺等財產犯罪之不法所得，其代為提領此等款項，甚
    有可能因此造成金流斷點而掩飾、隱匿此等犯罪所得之去向
    及所在等情，當已有相當之認識，業如前揭「二、㈠、⒋」部
    分所述。而被告既已預見上開情形，竟僅為賺取報酬，即依
    從自己對之並無充分信任基礎、且真實姓名及年籍仍不詳之
    「施辰侑」之要求告知上開中信帳戶帳號資料，並親自與「
    施辰侑」一同前往提領各被害人遭詐騙匯入或轉入上開中信
    帳戶內之款項而實施詐欺、洗錢之構成要件行為，堪信被告
    主觀上顯具有縱其所提領為詐欺犯罪所得，且提領此等款項
    即足掩飾、隱匿詐欺犯罪所得之去向及所在，亦均不違背其
    本意之共同詐欺取財、洗錢之不確定故意，其所為即係以自
    己犯罪之意思，共同參與上開犯行至明。
　⒌另以電話或通訊軟體進行詐騙之犯罪型態，自取得供被害人
    匯款或轉帳之金融帳戶資料、對被害人施行詐術、由車手於
    該帳戶內提領款項、取贓分贓等各階段，乃需由多人縝密分
    工方能完成之犯罪型態，通常參與人數眾多，分工亦甚為細
    密等事態，同為大眾所週知，且相關詐騙集團犯罪遭查獲之
    案例，亦常見於新聞、媒體之報導；依前述被告之智識程度
    、生活經驗，對上情當亦有充分之認識。而關於事實欄「一
    、㈡」及「一、㈢」所示之犯行中，除被告、「施辰侑」外，
    尚有透過通訊軟體向附表編號1、2、4至10所示之被害人施
    行詐術、向「施辰侑」傳達指令及收取款項之人等其他詐騙
    集團成員，客觀上該集團之人數自已達3人以上，且係以實
    施詐術為手段、具有牟利性之有結構性詐騙集團組織；被告
    所從事者復為集團中提款車手之工作，其顯可知該詐騙集團
    分工細密，已具備3人以上之結構，其猶聽從「施辰侑」之
    指示參與附表編號1、2、4至10所示之提款行為以獲取報酬
    ，主觀上亦有參與犯罪組織及3人以上共同詐欺取財之故意
    無疑。　　
  ㈢綜上所述，本件事證明確，被告上開犯行均洵堪認定，應予
    依法論科。
三、論罪科刑：
  ㈠按刑法第30條之幫助犯，係以行為人主觀上有幫助故意，客
    觀上有幫助行為，即對於犯罪與正犯有共同認識，而以幫助
    意思，對於正犯資以助力，但未參與實行犯罪之行為者而言
    ；故如未參與實施犯罪構成要件之行為，且係出於幫助之意
    思提供助力，即屬幫助犯，而非共同正犯。次按行為人提供
    金融帳戶提款卡及密碼，若無參與後續之提款行為，即非洗
    錢防制法第2條第2款所指洗錢行為，無從成立一般洗錢罪之
    直接正犯；但行為人主觀上如認識該帳戶可能作為收受、提
    領特定犯罪所得使用，他人提領後會產生遮斷資金流動軌跡
    以逃避國家追訴、處罰之效果，仍基於幫助之犯意而提供，
    則應論以幫助犯一般洗錢罪（最高法院108年度臺上大字第3
    101號刑事裁定意旨參照）。被告將上開富邦帳戶之存摺、
    提款卡（含密碼）交與「劉育瑋」使用，係使不詳詐欺成員
    得意圖為自己不法之所有，基於詐取他人財物之犯意聯絡，
    對附表編號3所示之被害人周長輝施以詐術，致使被害人周
    長輝陷於錯誤而依指示將款項轉入上開富邦帳戶內，藉此詐
    騙財物得逞，並由不詳人士提領款項而掩飾、隱匿騙款之去
    向及所在，故該等詐騙成員所為均屬詐欺取財、洗錢之犯行
    ；而本案雖無相當證據證明被告曾參與上開詐欺取財、洗錢
    犯行之構成要件行為，但其提供上開富邦帳戶資料由詐騙成
    員使用，使該等詐騙成員得以此為犯罪工具而遂行前揭犯行
    ，顯係以幫助之意思，對上開詐欺取財、洗錢犯行提供助力
    ，是核被告如事實欄「一、㈠」所示之行為，係犯刑法第30
    條第1項前段、洗錢防制法第2條第2款、第14條第1項之幫助
    洗錢罪，及刑法第30條第1項前段、同法第339條第1項之幫
    助詐欺取財罪。檢察官起訴意旨認被告係構成刑法第339條
    之4第1項第2款3人以上共同詐欺取財罪及洗錢防制法第14條
    第1項洗錢罪之正犯部分，尚有未洽，惟被告幫助犯洗錢罪
    部分，因所犯罪名並無不同，自無變更起訴法條之問題；而
    被告幫助犯詐欺取財罪部分，因本院認定之事實與檢察官起
    訴之基本社會事實仍大致相同，僅法律之評價有異，論罪之
    法條不同，自應由本院依法變更為上開法條審究之。
  ㈡次按特定犯罪之正犯實行特定犯罪後，為掩飾、隱匿其犯罪
    所得財物之去向及所在，而令被害人將款項轉入其所持有、
    使用之他人金融帳戶，並由該特定犯罪正犯前往提領其犯罪
    所得款項得手，如能證明該帳戶內之款項係特定犯罪所得，
    因已被提領而造成金流斷點，該當掩飾、隱匿之要件，該特
    定犯罪正犯自成立一般洗錢罪之正犯（最高法院108年度臺
    上大字第3101號刑事裁定意旨參照）。而刑法上所謂幫助他
    人犯罪，係指就他人之犯罪加以助力，使其易於實施之積極
    的或消極的行為而言，如在正犯實施前，曾有幫助行為，其
    後復參與犯罪構成要件之行為者，即已加入犯罪之實施，其
    前之低度行為應為後之高度行為所吸收，仍成立共同正犯，
    不得以從犯論。本件「施辰侑」等人所屬之詐騙集團，係3
    人以上以實施詐術為手段、具有牟利性之有結構性詐欺組織
    ，已如前述，該詐騙集團組織內不詳成員實際上係以附表編
    號6所示之欺騙方式，使被害人徐惠君陷於錯誤而將款項匯
    入上開中信帳戶內，自屬詐欺之舉。被告除告知上開中信帳
    戶之帳號資料供「施辰侑」等人使用外，並受「施辰侑」之
    邀參與上述詐騙集團組織，擔任提款車手，於109年10月22
    日首次與「施辰侑」一同為該集團提領被害人徐惠君因受騙
    而匯入上開中信帳戶內之款項，則被告顯已進而直接參與取
    得詐欺款項之構成要件行為，自應以正犯論處；被告與「施
    辰侑」一同提領此等詐欺犯罪所得之行為，復已造成金流斷
    點，亦該當掩飾、隱匿詐欺犯罪所得之去向及所在之構成要
    件。故核被告如事實欄「一、㈡」所示之行為，係犯組織犯
    罪防制條例第3條第1項後段之參與犯罪組織罪、刑法第339
    條之4第1項第2款之3人以上共同詐欺取財罪，及洗錢防制法
    第2條第2款、第14條第1項之洗錢罪。
  ㈢上開詐騙集團組織內不詳成員分別以附表編號1、2、4、5、7
    至10所示之欺騙方式，使附表編號1、2、4、5、7至10所示
    之被害人均誤信為真而將款項轉入上開中信帳戶內，被告則
    依「施辰侑」之指示擔任提款車手之工作而參與上開3人以
    上共同詐欺取財之犯行，並掩飾、隱匿此等詐欺犯罪所得之
    去向及所在，則核被告如事實欄「一、㈢」所示之行為，各
    係犯刑法第339條之4第1項第2款之3人以上共同詐欺取財罪
    ，及洗錢防制法第2條第2款、第14條第1項之洗錢罪；至被
    告雖係加入「施辰侑」所屬之詐騙集團組織而違犯前述其餘
    8次犯行，惟為避免重複評價，尚無從就其參與組織之繼續
    行為中違犯之此8次犯行再次論以參與犯罪組織罪（最高法
    院107年度臺上字第1066號刑事判決意旨參照）。
  ㈣被告如事實欄「一、㈠」所示之行為，係以1個交付上開富邦
    帳戶資料之行為，對「劉育瑋」等不詳詐騙成員詐欺附表編
    號3所示之被害人周長輝交付財物，及藉由提領上開富邦帳
    戶內之款項而掩飾、隱匿犯罪所得之去向及所在等行為提供
    助力，屬幫助犯，且係以1個行為同時違犯幫助詐欺取財及
    幫助洗錢之犯行，為想像競合犯，應依刑法第55條之規定，
    從一重之幫助洗錢罪處斷。
  ㈤另按共同正犯之成立，祇須具有犯意之聯絡，行為之分擔，
    既不問犯罪動機起於何人，亦不必每一階段犯行，均經參與
    ；共同正犯間，非僅就其自己實施之行為負其責任，並在犯
    意聯絡之範圍內，對於他共同正犯所實施之行為，亦應共同
    負責（最高法院109年度臺上字第1603號刑事判決意旨參照
    ）。共同正犯之意思聯絡，原不以數人間直接發生者為限，
    縱有間接之聯絡者，亦包括在內（最高法院109年度臺上字
    第2328號刑事判決意旨參照）。共同實行犯罪行為之人，在
    合同意思範圍內，各自分擔犯罪行為之一部，相互利用他人
    之行為，以達其犯罪之目的者，即應對於全部所發生之結果
    共同負責；且共同正犯不限於事前有協定，即僅於行為當時
    有共同犯意之聯絡者亦屬之，且表示之方法，不以明示通謀
    為必要，即相互間有默示之合致亦無不可（最高法院103年
    度臺上字第2335號刑事判決意旨參照）。查被告違犯如事實
    欄「一、㈡」及「一、㈢」所示之犯行時，縱僅曾提供上開中
    信帳戶帳號資料、提領款項、轉交所領款項，藉此獲取報酬
    ，然被告主觀上應已預見自己所為係為詐騙集團提領犯罪所
    得及隱匿詐欺所得之去向及所在，有如前述，足認被告與「
    施辰侑」及所屬詐騙集團其餘成員之間，均有3人以上共同
    詐欺取財及洗錢之直接或間接之犯意聯絡，且係以自己犯罪
    之意思參與本案，自應就其與前述詐騙集團成員各自分工而
    共同違犯之上開犯行均共同負責；是被告與前述詐騙集團成
    員就事實欄「一、㈡」及「一、㈢」所示各次3人以上共同詐
    欺取財及洗錢之犯行，均有犯意之聯絡及行為之分擔，均應
    論以共同正犯。
  ㈥被告就事實欄「一、㈡」所示與其他詐騙集團成員共同詐欺附
    表編號6所示被害人徐惠君及洗錢之行為，係被告於參與犯
    罪組織之繼續行為中首次違犯之犯行，即係以一行為同時觸
    犯參與犯罪組織罪、加重詐欺取財罪及洗錢罪3個罪名，為
    想像競合犯，應依刑法第55條規定，從一重之刑法第339條
    之4第1項第2款之3人以上共同詐欺取財罪處斷；被告就事實
    欄「一、㈢」所示各次共同詐騙附表編號1、2、4、5、7至10
    所示被害人及洗錢之行為，則各係以一行為同時觸犯加重詐
    欺取財罪、洗錢罪之2個罪名，均為想像競合犯，各應依刑
    法第55條規定，從一重之刑法第339條之4第1項第2款之3人
    以上共同詐欺取財罪處斷。
  ㈦被告如事實欄「一、㈠」所示之幫助洗錢犯行，係提供富邦帳
    戶資料供「劉育瑋」等詐騙成員詐欺附表編號3所示被害人
    周長輝，如事實欄「一、㈡」及「一、㈢」所示共9次之共同
    詐欺取財犯行，則係與「施辰侑」等人於不同時間對不同之
    被害人分別違犯，且係利用與事實欄「一、㈠」所示犯行不
    同之中信帳戶，應認其上開各次犯行之犯意有別，行為互殊
    ，應予分論併罰（共10罪）。
  ㈧被告前於106年9月7日曾受如事實欄「一」所示之有期徒刑執
    行完畢，有臺灣高等法院被告前案紀錄表在卷可憑，其於5
    年內故意再犯本件有期徒刑以上之各罪，均為累犯；且被告
    前即因提供帳戶資料之幫助詐欺取財案件經執行完畢，竟無
    視法紀而再犯情節相類之上開各罪，可見其刑罰反應力格外
    薄弱，自我控管之能力欠缺，未能自前所受之刑之執行記取
    教訓，主觀上有特別之惡性，爰各依刑法第47條第1項規定
    加重其刑。
  ㈨被告就事實欄「一、㈠」所示之行為係以幫助他人犯罪之意思
    而參與犯罪構成要件以外之行為，為一般洗錢罪之幫助犯，
    故依刑法第30條第2項規定按正犯之刑度減輕其刑，並依法
    先加後減之。　　
  ㈩茲審酌被告正值青年，猶不思戒慎行事，循正當途徑賺取所
    需，竟仍交付上開富邦帳戶之存摺、提款卡（含密碼）等物
    助益「劉育瑋」等人詐欺取財並掩飾、隱匿犯罪所得之去向
    及所在，影響社會金融交易秩序及助長詐欺活動之發生，亦
    因此增加被害人事後向幕後詐騙集團成員追償及刑事犯罪偵
    查之困難；被告又因貪圖私利，即甘為詐騙集團組織吸收，
    提供上開中信帳戶資料供詐騙集團組織使用及進而擔任提款
    車手，而與「施辰侑」所屬詐騙集團成員共同違犯各次詐騙
    犯行，其此部分犯行擔任之角色係使該詐騙集團得以實際獲
    取犯罪所得並掩飾、隱匿此等金流，使各被害人均難於追償
    ，侵害他人財產安全及社會治安，均屬不該。被告犯後復均
    矢口否認犯行，未見悔意。兼衡被告各次犯行之涉案情節及
    對各被害人造成之損害情形，暨被告自陳學歷為國中畢業，
    目前為塑膠工廠之員工（參本院卷第150頁）之智識程度、
    家庭生活狀況等一切情狀，分別量處如主文所示之刑，及就
    所處罰金刑部分諭知易服勞役之折算標準，並就不得易服社
    會勞動部分定其應執行之刑，以示懲儆。
四、沒收部分：
　㈠被告於偵查及本院準備程序、審理中均自承其為「施辰侑」
    所屬詐騙集團擔任提款車手獲得之報酬約為10,000元（參偵
    卷㈡第33頁，本院卷第88頁、第147頁），即屬被告所有之犯
    罪所得，應依刑法第38條之1第1項前段規定宣告沒收，於全
    部或一部不能沒收或不宜執行沒收時，則應依同條第3項規
    定，追徵其價額。惟上述沒收均不影響第三人對沒收標的之
    權利或因犯罪而得行使之債權，仍得依相關法律規定辦理。
　㈡被告交付富邦帳戶資料幫助「劉育瑋」等人詐欺取財及洗錢
    之犯行部分，則因尚無積極證據足證被告為此部分犯行已獲
    有款項、報酬或其他利得，不能逕認被告有何犯罪所得，無
    從諭知沒收。
　㈢又犯洗錢防制法第14條之罪，其所移轉、變更、掩飾、隱匿
    、收受、取得、持有、使用之財物或財產上利益，沒收之，
    同法第18條第1項前段固有明文，但該條項既未規定「不問
    屬於犯罪行為人與否」，自以屬於被告所有為限，始得依該
    條項規定沒收之。查被告所犯如事實欄「一、㈠」所示之犯
    行僅構成幫助洗錢罪，並未實際參與移轉、變更、掩飾或隱
    匿特定犯罪所得財物之正犯行為，亦不曾收受、取得、持有
    、使用該等財物或財產上利益；其所犯如事實欄「一、㈡」
    及「一、㈢」所示犯行時提領之款項則均已交付「施辰侑」
    ，非屬被告所有，均無由依洗錢防制法第18條第1項前段規
    定宣告沒收。  
五、末查被告如事實欄「一、㈡」所示之犯行固同時犯組織犯罪
    防制條例第3條第l項後段之參與犯罪組織罪，然審酌被告參
    與「施辰侑」所屬詐欺集團之犯罪組織，係依指示負責提款
    車手之工作，尚非居於該組織之上層、主導地位，參與時間
    尚短，表現之危險性非鉅，且本院已就其此部分犯行量處如
    主文所示之刑，應可透過刑罰之執行以矯治並預防其未來再
    度危害社會之行為，尚難遽認有宣告刑前強制工作之必要，
    故參酌最高法院108年度臺上大字第2306號刑事裁定意旨，
    認無庸依組織犯罪防制條例第3條第3項規定對被告為強制工
    作之諭知，併此敘明。
據上論斷，應依刑事訴訟法第299條第1項前段、第300條，組織
犯罪防制條例第3條第1項後段，洗錢防制法第2條第2款、第14條
第1項，刑法第11條前段、第28條、第30條第1項前段、第2項、
第339條第1項、第339條之4第1項第2款、第47條第1項、第55條
、第42條第3項、第51條第5款、第38條之1第1項前段、第3項，
刑法施行法第1條之1第1項，判決如主文。
本案經檢察官蔡佩容提起公訴，檢察官林朝文追加起訴，檢察官
董和平到庭執行職務
中　　華　　民　　國　　110 　年　　9 　　月　　22　　日
            刑事第二庭   審判長  法　官   彭喜有
                                 法  官   洪士傑
                                 法  官   蔡盈貞
以上正本證明與原本無異。
如不服本判決應於收受本判決後20日內向本院提出上訴書狀，並
應敘述具體理由。其未敘述上訴理由者，應於上訴期間屆滿後20
日內向本院補提理由書狀（均須按他造當事人之人數附繕本）「
切勿逕送上級法院」。 
　　　　　　　　　　　　　　　 　書記官　 林耿慧　　　
中　　華　　民　　國　　110 　年　　9 　　月　　22　　日
附錄所犯法條：
組織犯罪防制條例第3條
發起、主持、操縱或指揮犯罪組織者，處3年以上10年以下有期
徒刑，得併科新臺幣1億元以下罰金；參與者，處6月以上5年以
下有期徒刑，得併科新臺幣1千萬元以下罰金。但參與情節輕微
者，得減輕或免除其刑。
具公務員或經選舉產生之公職人員之身分，犯前項之罪者，加重
其刑至二分之一。
犯第1項之罪者，應於刑之執行前，令入勞動場所，強制工作，
其期間為3年。
前項之強制工作，準用刑法第90條第2項但書、第3項及第98條第
2項、第3項規定。
以言語、舉動、文字或其他方法，明示或暗示其為犯罪組織之成
員，或與犯罪組織或其成員有關聯，而要求他人為下列行為之一
者，處3年以下有期徒刑，得併科新臺幣3百萬元以下罰金：
一、出售財產、商業組織之出資或股份或放棄經營權。
二、配合辦理都市更新重建之處理程序。
三、購買商品或支付勞務報酬。
四、履行債務或接受債務協商之內容。
前項犯罪組織，不以現存者為必要。
以第5項之行為，使人行無義務之事或妨害其行使權利者，亦同
。
第5項、第7項之未遂犯罰之。

洗錢防制法第2條
本法所稱洗錢，指下列行為：
一、意圖掩飾或隱匿特定犯罪所得來源，或使他人逃避刑事追訴
    ，而移轉或變更特定犯罪所得。
二、掩飾或隱匿特定犯罪所得之本質、來源、去向、所在、所有
    權、處分權或其他權益者。
三、收受、持有或使用他人之特定犯罪所得。

洗錢防制法第14條
有第二條各款所列洗錢行為者，處7年以下有期徒刑，併科新臺
幣5百萬元以下罰金。
前項之未遂犯罰之。
前二項情形，不得科以超過其特定犯罪所定最重本刑之刑。

刑法第339條
意圖為自己或第三人不法之所有，以詐術使人將本人或第三人之
物交付者，處5年以下有期徒刑、拘役或科或併科50萬元以下罰
金。
以前項方法得財產上不法之利益或使第三人得之者，亦同。
前二項之未遂犯罰之。

刑法第339條之4
犯第339條詐欺罪而有下列情形之一者，處1年以上7年以下有期
徒刑，得併科1百萬元以下罰金：
一、冒用政府機關或公務員名義犯之。
二、三人以上共同犯之。
三、以廣播電視、電子通訊、網際網路或其他媒體等傳播工具，
    對公眾散布而犯之。
前項之未遂犯罰之。
附表：（金額均為新臺幣）      【卷宗代號說明】  ⒈警卷㈠：臺南市政府警察局歸仁分局南市警歸偵字第1090622831、0000000000、0000000000號刑案偵查卷宗。 ⒉警卷㈡：臺南市政府警察局歸仁分局南市警歸刑字第1090610863號刑案偵查卷宗。 ⒊警卷㈢：苗栗縣警察局通霄分局霄警偵字第1100009804D號刑案偵查卷宗。 ⒋偵卷㈡：臺灣臺南地方檢察署110年度偵緝字第496號偵查卷宗。 ⒌偵卷㈣：臺灣臺南地方檢察署110年度偵字第2880號偵查卷宗。 ⒍偵卷㈤：臺灣臺南地方檢察署110年度偵字第3436號偵查卷宗。 ⒎偵卷㈥：臺灣臺南地方檢察署110年度偵字第4186號偵查卷宗。 ⒏偵卷㈦：臺灣臺南地方檢察署110年度偵字第4590號偵查卷宗。 ⒐偵卷㈧：臺灣臺南地方檢察署110年度偵字第4596號偵查卷宗。 ⒑偵卷㈨：臺灣臺南地方檢察署110年度偵字第7347號偵查卷宗。 ⒒追加警卷：新北市政府警察局永和分局新北警永刑字第0000000000-0號刑案偵查卷宗。 ⒓本院卷：本院110年度金訴字第267號刑事卷宗。　      【備註】本附表所述之帳戶詳細資料如下： ⒈富邦帳戶：臺北富邦商業銀行股份有限公司臺南分行帳號000-0000-0000-0000號帳戶（戶名：陳俊豪）。 ⒉中信帳戶：中國信託商業銀行股份有限公司帳號000-0000-0000-0000號帳戶（戶名：陳俊豪）。      編號 被害人 詐騙方式及結果  領款時、地、金額 證據 罪刑   1 黃鈺翔 不詳詐騙集團成員透過通訊軟體「Instagram」、「LINE」與黃鈺翔聊天，並提供黃鈺翔「http://1.bittrex.com.tw」之不實網路投資平臺，佯稱可一起投資獲利云云，致黃鈺翔陷於錯誤，依指示於109年10月22日15時40分許轉帳100,000元至中信帳戶內。 陳俊豪配合「施辰侑」於109年10月22日16時12分許在新北市○○區○○○路00號、69號統一超商正南門市操作自動櫃員機提領中信帳戶內之100,000元。 ⑴證人即被害人黃鈺翔於警詢之證述（警卷㈠第9至12頁）。 ⑵被害人黃鈺翔之對話紀錄（含轉帳紀錄截圖）翻拍照片（警卷㈠第13至17頁）。 ⑶被害人黃鈺翔之網路轉帳明細及左列平臺之交易紀錄（警卷㈠第19頁）。 ⑷中信帳戶開戶基本資料及存款交易明細、自動化交易LOG資料（警卷㈠第43頁、第45頁、第57頁）。 ⑸提款影像畫面（警卷㈠第65頁）。 陳俊豪犯三人以上共同詐欺取財罪，累犯，處有期徒刑壹年陸月。   2 黃宗凱 不詳詐騙集團成員佯為黃宗凱之友人，並提供黃鈺翔「卓德資金託管」之不實網路投資平臺，謊稱可投資獲利云云，致黃宗凱陷於錯誤，依指示於109年10月24日22時35分許轉帳15,000元至中信帳戶內。 陳俊豪配合「施辰侑」於109年10月24日23時7分許在新北市○○區○○街00號、97號之統一超商原億門市操作自動櫃員機提領中信帳戶內之15,000元。 ⑴證人即被害人黃宗凱於警詢之證述（警卷㈡第3至9頁）。 ⑵被害人黃宗凱之對話紀錄擷取畫面資料（警卷㈡第11至13頁）。 ⑶被害人黃宗凱之網路轉帳畫面資料（警卷㈡第13頁）。 ⑷中信帳戶開戶基本資料及存款交易明細、自動化交易LOG資料（警卷㈡第21頁、第25頁、第33頁）。 ⑸提款影像畫面（警卷㈡第39頁）。 陳俊豪犯三人以上共同詐欺取財罪，累犯，處有期徒刑壹年肆月。   3 周長輝 不詳詐騙成員透過通訊軟體「twitter」與周長輝聊天，佯稱如先付款即可出去約會云云，致周長輝陷於錯誤，依指示於109年10月17日1時16分許轉帳1,500元至富邦帳戶內。 不詳詐騙成員於109年10月17日5時許操作自動櫃員機提領富邦帳戶內之左列款項及其他不明款項共7,000元（5元交易手續費不計入）。 ⑴證人即被害人周長輝於警詢之證述（偵卷㈣第7至8頁）。 ⑵富邦帳戶開戶基本資料及對帳單（偵卷㈣第14至18頁）。 ⑶被害人周長輝之網路轉帳資料（偵卷㈣第20頁）。 陳俊豪幫助犯洗錢防制法第十四條第一項之洗錢罪，累犯，處有期徒刑肆月，併科罰金新臺幣壹萬元，罰金如易服勞役，以新臺幣壹仟元折算壹日。   4 謝宗佑 不詳詐騙集團成員透過通訊軟體「SweetRing」與謝宗佑聊天，並提供謝宗佑「USG資金託管投資網站」之不實網路投資平臺，佯稱可投資獲利云云，致謝宗佑陷於錯誤，依指示於109年10月26日12時53分、56分許各轉帳100,000元、30,000元至中信帳戶內。 ⑴陳俊豪與「施辰侑」於109年10月26日13時6分許操作自動櫃員機提領中信帳戶內之90,000元。 ⑵另由不詳詐騙集團成員於109年10月26日13時15分許透過網路轉帳方式自中信帳戶轉出40,000元（15元之交易手續費不計入）。 ⑴證人即被害人謝宗佑於警詢之證述（偵卷㈤第26至27頁）。 ⑵被害人謝宗佑之網路轉帳畫面資料（偵卷㈤第29頁）。 ⑶中信帳戶開戶基本資料及存款交易明細（偵卷㈤第31頁、第52頁）。 陳俊豪犯三人以上共同詐欺取財罪，累犯，處有期徒刑壹年陸月。   5 孟家鈴 不詳詐騙集團成員透過通訊軟體「LINE」與孟家鈴聊天，並提供孟家鈴冒稱「ADSS」之不實網路投資平臺，佯稱可投資獲利云云，致孟家鈴陷於錯誤，依指示於109年10月26日12時27分、28分許各轉帳50,000元、40,000元至中信帳戶內。 陳俊豪與「施辰侑」於109年10月26日12時36分許操作自動櫃員機提領中信帳戶內之左列款項及其他不明款項共100,000元。 ⑴證人即被害人孟家鈴於警詢之證述（偵卷㈥第3至4頁）。 ⑵中信帳戶開戶基本資料及存款交易明細、自動化交易LOG資料（偵卷㈥第5頁、第8頁正面、第11頁反面至第12頁正面）。 陳俊豪犯三人以上共同詐欺取財罪，累犯，處有期徒刑壹年肆月。   6 徐惠君 不詳詐騙集團成員透過通訊軟體「Facebook」、「LINE」與徐惠君聊天，並提供徐惠君「鑫富」之不實網路投資平臺，佯稱可協助徐惠君投資獲利云云，致徐惠君陷於錯誤，依指示於109年10月22日11時58分許匯款300,000元至中信帳戶內。 陳俊豪配合「施辰侑」於109年10月22日12時44分許臨櫃提領中信帳戶內之300,000元。 ⑴證人即被害人徐惠君於警詢之證述（偵卷㈦第9頁正面至第11頁反面、第13頁正反面）。 ⑵左列「鑫富」網頁資料（偵卷㈦第29頁）。 ⑶國泰世華商業銀行匯出匯款憑證（偵卷㈦第30頁）。 ⑷被害人徐惠君之對話紀錄資料（偵卷㈦第49至57頁）。 ⑸中信帳戶開戶基本資料及存款交易明細（偵卷㈦第65頁、第67頁反面）。 陳俊豪犯三人以上共同詐欺取財罪，累犯，處有期徒刑壹年陸月。   7 張朝維 不詳詐騙集團成員透過交友軟體與張朝維聊天，並提供張朝維不實網路交易平臺，佯稱可加入會員儲值，轉換美金購買比特幣云云，致張朝維陷於錯誤，依指示於109年10月26日10時49分許匯款21,000元至中信帳戶內。 陳俊豪與「施辰侑」於109年10月26日10時58分許操作自動櫃員機提領中信帳戶內之21,000元。 ⑴證人即被害人張朝維於警詢之證述（偵卷㈧第3至5頁）。 ⑵中信帳戶開戶基本資料及存款交易明細、自動化交易LOG資料（偵卷㈧第7至9頁）。 ⑶臺灣土地銀行自動櫃員機交易明細表（偵卷㈧第12頁）。 陳俊豪犯三人以上共同詐欺取財罪，累犯，處有期徒刑壹年肆月。   8 紀俊宇 不詳詐騙集團成員透過通訊軟體「SweetRing」與紀俊宇聊天，並提供紀俊宇冒稱「ADSS」之不實網路投資平臺，佯稱可投資獲利云云，致謝宗佑陷於錯誤，依指示於109年10月25日22時33分、34分許各轉帳100,000元、30,000元至中信帳戶內。 陳俊豪配合「施辰侑」於109年10月25日23時30分許操作自動櫃員機提領中信帳戶內之120,000元。 ⑴證人即被害人紀俊宇於警詢之證述（偵卷㈨第4頁正面至第5頁反面）。 ⑵中信帳戶開戶基本資料及存款交易明細（偵卷㈨第10頁、第16頁反面）。 ⑶被害人紀俊宇之「ADSS」儲值列表資料（偵卷㈨第57頁）。 ⑷被害人紀俊宇之對話紀錄翻拍照片（偵卷㈨第59至62頁）。 陳俊豪犯三人以上共同詐欺取財罪，累犯，處有期徒刑壹年陸月。   9 楊家豪 不詳詐騙集團成員透過「OMI」交友網站、通訊軟體「LINE」與楊家豪聊天，並提供楊家豪「fbs」之不實網路投資平臺，佯稱可投資獲利云云，致楊家豪陷於錯誤，依指示於109年10月24日20時48分、翌（25）日21時51分、該日22時、該日22時13分許各轉帳30,000元、30,000元、30,000元、30,000元至中信帳戶內。 陳俊豪與「施辰侑」於109年10月24日21時23分許操作自動櫃員機提領中信帳戶內之左列第1筆款項及其他不明款項共69,000元；又於翌（25）日22時47分許操作自動櫃員機提領中信帳戶內之左列第2至4筆款項及其他不明款項共120,000元。  ⑴證人即被害人楊家豪於警詢之證述（警卷㈢第1至17頁）。 ⑵中信帳戶開戶基本資料及存款交易明細（警卷㈢第19至20頁）。 ⑶被害人楊家豪使用之存摺資料（警卷㈢第21至37頁）。 陳俊豪犯三人以上共同詐欺取財罪，累犯，處有期徒刑壹年陸月。  10 莊政勲 不詳詐騙集團成員透過交友軟體「OMI」、通訊軟體「LINE」與莊政勲聊天，並提供莊政勲冒稱「ADSS」之不實網路投資平臺，佯稱可投資獲利云云，致莊政勲陷於錯誤，依指示於109年10月27日11時19分許轉帳70,000元至中信帳戶內。 陳俊豪與「施辰侑」於109年10月27日11時25分許操作自動櫃員機提領中信帳戶內之左列款項及其他不明款項共73,000元。 ⑴證人即被害人莊政勲於警詢之證述（追加警卷第1至6頁）。 ⑵被害人莊政勲帳戶存款交易明細（追加警卷第26頁）。 ⑶被害人莊政勲之對話紀錄畫面資料（追加警卷第29至31頁）。 ⑷左列「ADSS」交易平臺之畫面資料（追加警卷第32至44頁）。 ⑸中信帳戶開戶基本資料及存款交易明細、自動化交易LOG資料（偵卷㈥第5頁、第8頁反面、第12頁正面）。 陳俊豪犯三人以上共同詐欺取財罪，累犯，處有期徒刑壹年肆月。